臺灣新竹地方法院民事裁定
111年度補字第549號
原      告  黃心允  
訴訟代理人  李路宣律師（兼任送達代收人）                
上列當事人間請求返還不當得利等事件，本院裁定如下：
    主  文
原告應於本裁定送達後五日內，補繳裁判費新臺幣伍拾貳萬柒仟
零陸拾肆元，逾期不補正，即駁回原告之訴。　
    理  由
一、按訴訟標的之價額，由法院核定；以一訴主張數項標的者，
    其價額合併計算之。但所主張之數項標的互相競合或應為選
    擇者，其訴訟標的價額，應依其中價額最高者定之，民事訴
    訟法第77條之1第1項、第77條之2第1項分別定有明文。次按
    預備合併之訴，係以先位之訴無理由時，請求法院就備位之
    訴為判決所合併提起之訴訟，自係以一訴主張數項標的而應
    為選擇情形，其訴訟標的應以其中價額最高者定之（最高法
    院103年度台抗字第223號裁定意旨參照）。
二、原告提起本件訴訟，未據繳納裁判費。原告起訴之先位聲明
    為：(一)請求被告黃麟媛應將如附表1所示之土地移轉登記
    返還原告所有。(二)被告黃麟媛應給付原告新臺幣（下同）
    596萬元及自起訴狀繕本送達翌日起計算之利息。備位聲明
    則為：(一)請求被告李施佑、謝謙德應連帶給付原告5,853
    萬及其中3,500萬自起訴狀繕本送達翌日起計算之利息。(二
    )被告黃麟媛應將如附表1所示之土地移轉登記返還李施佑所
    有，並由原告代位受領之。查先位聲明第一項之訴訟標的價
    額為附表1所示土地依公告現值計算之價額11,109,837元，
    第二項之訴訟標的價額則為5,960,000元，計為17,069,837
    元；而備位聲明第一項之訴訟標的價額為58,530,000元，第
    二項之聲明請求移轉登記部分為代位訴訟性質，訴訟標的價
    額應以上開土地依公告現值計算之價額11,109,837元核定訴
    訟標的價額，又上開二項備位聲明之訴訟標的雖不同，但最
    終目的相同即為回復被告李施佑之責任財產，依民事訴訟法
    第77條之2第1 項但書規定，應擇其中價額最高者，即58,53
    0,000元。再依據上開說明，本件原告所提起之先位、備位
    訴訟，係以先位之訴無理由時，請求法院就備位之訴為判決
    所合併提起之訴訟，自係以一訴主張數項標的而應為選擇情
    形，其訴訟標的應以其中價額最高者定之，從而，本件訴訟
    標的價額核定為58,530,000元，應徵第一審裁判費527,064
    元，茲依民事訴訟法第249條第1項但書之規定，限原告於本
    裁定送達後5日內補繳，逾期不繳，即駁回其訴，特此裁定
    。
中　　華　　民　　國　　111 　年　　6 　　月　　22　　日
                  民事第二庭    法　官　林南薰
以上正本係照原本作成。
如不服本裁定關於訴訟標的價額之核定，得於收受裁定正本後10
日內向本院提出抗告狀，並繳納抗告裁判費新臺幣1,000元整。
中　　華　　民　　國　　111 　年　　6 　　月　　22　　日
                                書記官  陳麗麗